臺灣高等法院民事裁定　　　　　　　　　99年度抗字第1961號
抗　告　人　李宜鴻
代　理　人　張仁龍律師
　　　　　　趙彥雯律師
相　對　人　永豐商業銀行股份有限公司
法定代理人　邱正雄
代　理　人　郭帟志
上列當事人間假處分事件，抗告人對於中華民國99年11月9日臺
灣士林地方法院99年度裁全字第257號所為裁定提起抗告，本院
裁定如下：
    主  文
抗告駁回。
抗告訴訟費用由抗告人負擔。
    理  由
一、相對人於原法院聲請意旨略以：第三人三普股份有限公司（
    下稱三普公司）於民國99年4月12日邀同第三人連進隆為連
    帶保證人，陸續向伊借款共計新臺幣（下同）1300萬元。嗣
    三普公司於99年10月8日停止營業，尚欠部分本金未償，依
    三普公司與伊所訂授信及交易總約定書第2節第12條第2款，
    系爭借款視為全部到期，連進隆既為連帶保證人，亦應負連
    帶清償責任，惟迭經催討無效。詎連進隆為逃避本件債務，
    竟於99年10月4日將原裁定附表所示不動產（下稱系爭不動
    產）信託登記予抗告人，並於同年月8日辦妥所有權移轉登
    記。惟恐抗告人將系爭不動產所有權移轉或為其他處分行為
    ，致現狀變更，日後有不能或甚難執行之虞，爰依法聲請假
    處分等語。
二、原裁定略以：相對人之主張，依其提出借款資料查詢單、貨
    款契約、授信約定書、照片等為證，可認其請求有相當之釋
    明。至於假分處之原因，亦有土地、建物登記簿謄本、異動
    索引以為釋明，原法院雖認釋明尚有不足，惟相對人既陳明
    願供擔保，其請求自應准許等語。
三、抗告意旨略以：相對人就本件請求或假處分原因均未釋明，
    其聲請假處分，於法不合。且依信託法第12條規定，信託財
    產係獨立於委託人或受託人之原有財產之外，為信託目的而
    獨立存在，無論委託人或受託人之債權人，均不得對已為信
    託登記之財產為任何保全或強制執行程序。況抗告人係受託
    將系爭不動產以合理價格出售，並優先償付信託標的剩餘之
    銀行貸款，餘款則做為處理委託人債務之用，足見本件信託
    確為解決委託人之債務而簽立，非所謂之脫產，更無害於相
    對人之債權等語。
四、按債權人就金錢請求以外之請求，欲保全強制執行者，得聲
    請假處分。假處分，非因請求標的之現狀變更，有日後不能
    強制執行，或甚難執行之虞者，不得為之。民事訴訟法第
    532條定有明文。而強制執行程序與保全程序最根本之差異
    ，在於強制執行係為滿足債權人對受執行人或債務人之債權
    ；而保全程序之假處分僅為防止債務人或對標的物有處分權
    之人，改變標的物之現狀，致未來有不能或甚難執行之虞者
    ，尚非以該處分滿足債權人之債權。信託法第12條第1項本
    文固規定，對信託財產不得強制執行，惟此係因信託財產存
    有信託利益而獨立存在，原則上任何人不得對之強制執行，
    以確保信託本旨之實現；但信託倘係以詐害債權人為目的，
    即與信託本旨不符，應無上開禁止強制執行規定之適用，俾
    利債權人行使撤銷權以保障其債權。故信託法雖規定不得就
    信託財產為強制執行，然尚不得據此主張信託財產亦禁止債
    權人保全執行標的物之現狀。最高法院98年度台抗字第503
    號裁判亦同此見解，可資參照。
五、查相對人主張第三人連進隆為三普公司連帶保證人，就三普
    公司積欠之1123萬1681元本息、違約金債務負連帶清償責任
    乙節，業據提出放款往來明細查詢一覽表、授信及交易總約
    定書、付款申請書、撥款申請書等件為證，堪認其就請求部
    分已為釋明。至相對人主張系爭不動產原為連進隆所有，而
    連進隆除系爭不動產外，已無足夠資產可滿足相對人之債權
    ，惟連進隆卻將系爭不動產信託登記予抗告人，顯有害於相
    對人之權利，相對人業依信託法第6條規定訴請撤銷該信託
    行為，經臺灣士林地方法院以99年度重訴字423號受理在案
    ，而抗告人已欲將系爭不動產售出予第三人董志宏，如不及
    時為假處分，恐日後有不能或甚難執行之虞等情，亦據其提
    出土地及建物登記謄本、異動索引、不動產估價報告書、存
    證信函、財政部臺北市國稅局財產歸屬資料清單、98年度綜
    合所得稅各類所得資料清單、民事起訴狀、不動產買賣契約
    書等件為證，足見其已有釋明。雖釋明尚有不足，惟相對人
    已陳明願供擔保以補釋明之不足，其聲請假處分，洵屬有據
    。原法院定供擔保金額為准許假處分之裁定，核無違誤，抗
    告意旨指摘原裁定不當，求予廢棄，為無理由，應予駁回。
六、據上論結，本件抗告為無理由，依民事訴訟法第495條之1第
    1項、第95條、第78條，裁定如主文。
中    華    民    國   100    年    1     月    19    日
                    民事第一庭
                        審判長法  官  張耀彩
                              法  官  林金吾
                              法  官  盧彥如
正本係照原本作成。
本裁定除以適用法規顯有錯誤為理由外，不得再抗告。如提起再
抗告，應於收受後10日內委任律師為代理人向本院提出再抗告狀
。並繳納再抗告費新台幣1千元。
中    華    民    國   100    年    1     月    20    日
                              書記官  鄭兆璋